智慧財產及商業法院民事裁定  
111年度民秘聲字第44號
聲  請  人  頎邦科技股份有限公司
法定代理人  吳非艱              
代  理  人  李宗德律師
複 代理 人  劉昱劭律師
代  理  人  陳佩貞律師
            蔡毓貞律師
相  對  人  黃嘉能                                       
            李宛霞                                    
            黃梅雪                                      
            林建一                                      
            陳嵩州                                 
            夏志雄                                  
            蔡宗昇                                     
            王志宏                                      
            楊孝武                                      
       施閔強                                       
            蔡金保                                      
            張展嘉                                      
            許勝華                                      
            伍世宏                                    
            李婉寧                                   
            劉尚根                                      
            徐睿                                     
            柯聖通                                  
            黃福雄律師
            洪郁棻律師 
            王吟吏律師
            謝承運律師
            吳霈桓律師
上列聲請人因本院105年度民營訴字第12號營業秘密排除侵害等
事件，聲請核發秘密保持命令，本院裁定如下：
    主  文
相對人黃嘉能、李宛霞、黃梅雪、陳嵩州、夏志雄、蔡宗昇、林
建一、楊孝武、劉尚根、蔡金保、施閔強、許勝華、王志宏、伍
世宏、張展嘉、李婉寧、徐睿、柯聖通、黃福雄律師、洪郁棻律
師、王吟吏律師、謝承運律師、吳霈桓律師就附表所示之訴訟資
料，不得為實施本院105年度民營訴字第12號訴訟以外之目的而
使用之，或對未受秘密保持命令之人開示。　　　　
　　理  由
一、智慧財產案件審理法第11條規定：當事人或第三人就其持有
    之營業秘密，經釋明符合下列情形者，法院得依該當事人或
    第三人之聲請，對他造當事人、代理人、輔佐人或其他訴訟
    關係人發秘密保持命令：㈠當事人書狀之內容，記載當事人
    或第三人之營業秘密，或已調查或應調查之證據，涉及當事
    人或第三人之營業秘密。㈡為避免因前款之營業秘密經開示
    ，或供該訴訟進行以外之目的使用，有妨害該當事人或第三
    人基於該營業秘密之事業活動之虞，致有限制其開示或使用
    之必要。前項規定，於他造當事人、代理人、輔佐人或其他
    訴訟關係人，在聲請前已依前項第一款規定之書狀閱覽或證
    據調查以外方法，取得或持有該營業秘密時，不適用之。受
    秘密保持命令之人，就該營業秘密，不得為實施該訴訟以外
    之目的而使用之，或對未受秘密保持命令之人開示。
二、聲請意旨略以：聲請人於本院105年度民營訴字第12號營業
    秘密排除侵害等事件（下稱本案）提出附表所示檔案資料（
    下稱系爭資料），包含聲請人線路圖案補償調整及修飾之特
    殊技術營業秘密資料，業經臺灣高雄地方法院108年度智訴
    字第2號違反營業秘密法等刑事案件核發秘密保持命令在案
    ，為免系爭資料經開示或供本案訴訟進行以外之目的使用，
    有妨害聲請人事業活動及影響公司權益之虞，爰依智慧財產
    案件審理法第11條等規定，聲請核發秘密保持命令等語。
三、依聲請人前揭主張，系爭資料為聲請人營業秘密資訊，業經
    臺灣高雄地方法院以111年度智秘聲字第3號刑事裁定核發秘
    密保持命令在案等情，有前揭刑事裁定在卷可稽（本院卷第
    31至36頁），堪認已釋明系爭資料屬營業秘密。又系爭資料
    如經開示或供本案訴訟進行以外之目的使用，恐有妨害當事
    人或第三人基於該營業秘密之事業活動之虞，為兼顧相對人
    閱覽卷證之訴訟上權益，有依前述規定限制相對人開示或使
    用系爭資料必要，相對人對於受秘密保持命令並無異議（本
    院卷第45頁)，本件聲請應予准許。
四、依智慧財產案件審理法第13條第1項，裁定如主文。　　
中　　華　　民　　國　　111 　年　　10　　月　　7 　　日
　　                      智慧財產第一庭
　　                              法  官　陳端宜
以上正本證明與原本無異。
本裁定不得抗告。
本秘密保持命令，自本命令送達相對人時起發生效力。
受秘密保持命令之人，其住所或居所有遷移時，應向法院陳明。
中　　華　　民　　國　　111 　年　　10　　月　　7 　　日
　　                              書記官  吳祉瑩
附錄違反本命令之相關處罰條文：
智慧財產案件審理法第35條      
違反本法秘密保持命令者，處3年以下有期徒刑、拘役或科或併
科新臺幣10萬元以下罰金。
前項之罪，須告訴乃論。
智慧財產案件審理法第36條
法人之負責人、法人或自然人之代理人、受雇人或其他從業人員
，因執行業務犯前條第1項之罪者，除處罰其行為人外，對該法
人或自然人亦科以前條第1項之罰金。
對前項行為人告訴或撤回告訴者，其效力及於法人或自然人。對
前項法人或自然人告訴或撤回告訴者，其效力及於行為人。
附表：
編號 證 據 名 稱 卷 證 位 置 1 「SIMPAL-AW11-Newetching(ET3)-8-Low pressure-DEV-1-MEC-TST. xls」檔案 本案秘保限閱卷㈧第321至326頁 2 「蔡金保光罩補償技術檔案比較圖」檔案 本案秘保限閱卷㈧第327至334頁